臺灣桃園地方法院刑事判決　　　　　　　94年度易字第1466號
公　訴　人　臺灣桃園地方法院檢察署檢察官
被　　　告　丙○○原名楊勝吉.
上列被告因竊盜案件，經檢察官提起公訴（94年度偵字第17740
號），經本院裁定改依簡式審判程序，判決如下：
    主  文
丙○○連續攜帶兇器竊盜，累犯，處有期徒刑捌月。
    事  實
一、丙○○（原名楊勝吉）前曾於民國90年間因違反毒品危害防
    制條例案件，經本院於92年5 月18日，以91年訴字第1187號
    判決判處有期徒刑1 年1 月確定，並於93年9 月30日縮刑期
    滿執行完畢。丙○○猶不知悔改，竟基於意圖為自己不法所
    有之概括犯意：
    (一)於94年9 月27日某時許，攜帶其父親所有客觀上足以危害
      人之生命、身體安全，具有危險性之兇器即鋸子、油壓剪
      及老虎鉗各1 支，駕駛車牌號碼：2G－5689號自小客車至
      桃園縣桃園市○○○街4 號1 樓前處，見臺灣電力股份有
      限公司（下稱臺電公司）所有之低壓電纜線懸掛在該處，
      即以該鋸子、油壓剪及老虎鉗等工具，先鋸開PVC3英吋塑
      膠硬管，再剪斷電纜線之方式，竊取電纜線3 條（共計
      9.6 公尺）得手，並將之藏放在前揭車輛後車廂內離去。
    (二)於94年9 月27日21時許攜帶前揭鋸子、油壓剪及老虎鉗等
      工具，駕駛前揭車輛至桃園縣桃園市○○路110 號前，見
      臺電公司所有之電纜線懸掛在該處，即以該鋸子、油壓剪
      及老虎鉗等工具剪斷電纜線之方式，竊取電纜線1 捆（共
      計29條公尺）得手，並將之藏放在該車輛後車廂內離去。
    嗣於94年9 月28日23時30分許，丙○○駕駛上開車輛搭載所
    竊得之電纜線行經桃園縣桃園市○○路117 號前，經警發覺
    形跡可疑，而對其盤查，始為查獲。
二、案經桃園縣政府警察局桃園分局移送臺灣桃園地方法院檢察
    署檢察官偵查起訴。
    理  由
一、按刑事訴訟法第273 條之1 規定除被告所犯為死刑、無期徒
    刑、最輕本刑為三年以上有期徒刑之罪、或高等法院管轄第
    一審案件者外，於審判期日前之程序進行中，被告先就被訴
    事實為有罪之陳述時，審判長得告知被告簡式審判程序之旨
    ，並聽取當事人、代理人、辯護人及輔佐人之意見後，裁定
    進行簡式審判程序。經查，本件被告丙○○被訴竊盜乙案，
    非前開不得進行簡式審判程序之案件，經被告於本院行準備
    程序時就訴事實為有罪之陳述，且經法官告知被告簡式審判
    程序之旨，聽取被告及檢察官之意見後，爰依右開刑事訴訟
    法第273 條之1 之規定，裁定改依簡式審判程序審判之，合
    先敘明。
二、上揭犯罪事實，業經被告於偵查及本院審理時均坦承不諱，
    核與被害人臺電公司之員工乙○○、甲○○、證人黃振光於
    警訊中指訴明確，復有贓物領具1 份及照片11張附卷可稽，
    足徵被告自白核與事實相符，洵堪採信。是本案事證明確，
    被告犯行洵堪認定，應予依法論科。
三、按刑法第321 條第1 項第3 款所謂兇器，凡於人之生命身體
    之安全，易生危險者均屬之，因攜帶兇器行竊，只需行竊時
    攜帶具有危險性之兇器為已足，並不以主觀上有以該兇器行
    兇之意圖為必要，最高法院70年度臺上字第6110號判決、71
    年度台上字第728 號判決均採同一見解。而被告持以行竊之
    鋸子、油壓剪及老虎鉗等工具，既可用於剪斷電纜線，且經
    本院檢視卷附工具照片結果，應屬質地堅硬之物，無論被告
    主觀上是否旨在行兇抑僅用以行竊，在客觀上既具有行兇之
    危險性，均屬兇器之一種。故核被告所為係犯刑法第321 條
    第1 項第3 款之攜帶兇器竊盜罪。被告先後多次竊盜犯行，
    時間緊接，手法相同，且係犯構成要件相同之罪名，顯係基
    於概括犯意而為，應依連續犯之規定以一罪論，並依法加重
    其刑。又被告有事實欄所載之犯罪科刑及執行情形，此有臺
    灣高等法院被告前案紀錄表存卷可按，其受有期徒刑之執行
    完畢後五年以內再犯本件有期徒刑以上之罪，係屬累犯，及
    依電業法第105 條「竊盜或損壞電桿、電線、變壓器或其他
    供電設備者，依刑法之規定從重處斷」之規定，併遞予加重
    其刑。爰審酌被告正值壯年，不思以己力正當謀生，竟為貪
    圖不法利益，屢屢竊取他人財物，所為實屬非是，惟其行為
    後尚能坦承犯行，態度良好等一切情狀，量處如主文所示之
    刑。
四、至扣案之鋸子、油壓剪及老虎鉗各1 支，已經被告陳明該等
    工具為其父親所有等語明確（見本院94年12月21日簡式審判
    筆錄），且本院亦查無其他積極證據可資認定扣案鋸子等物
    品確係被告所有之物，爰不對之宣告沒收，併此敘明。
據上論斷，應依刑事訴訟法第273 條之1 第1 項、第299 條第1
項前段，電業法第105 條，刑法第56條、第321 條第1 項第3 款
、第47條，判決如主文。
本案經檢察官何嘉仁到庭執行職務
中    華    民    國    94    年    12      月   30   日
                           臺灣桃園地方法院刑事第七庭
                                      法  官  賴淑美
上正本證明與原本無異。
如不服本判決，應於判決送達後10日內向本院提出上訴狀 (應附
繕本)，上訴於臺灣高等法院。
                                       書記官  陳育君
中　　華　　民　　國　　94　　年　　12　　月　　30　　日
附錄本案論罪科刑法條：
中華民國刑法第321條
犯竊盜罪而有左列情形之一者，處六月以上、五年以下有期徒刑：
一  於夜間侵入住宅或有人居住之建築物、船艦或隱匿其內而犯之者。
二  毀越門扇、牆垣或其他安全設備而犯之者。
三  攜帶兇器而犯之者。
四  結夥三人以上而犯之者。
五  乘火災、水災或其他災害之際而犯之者。
六  在車站或埠頭而犯之者。
前項之未遂犯罰之。
